Inventaris van het archief van de Parlementaire Enquêtecommissie Rijn-Schelde-Verolme (RSV), (1965) 1983-1987 (1989)
Nationaal Archief, Den Haag
Ministerie van Economische Zaken (bronnenbezoek) 01 jul 1983 EC.in.83-39
Ministerie van Financiën (bronnenbezoek) 04 jul 1983 EC.in.83-40
Ministerie van Sociale Zaken en Werkgelegenheid (bronnenonderzoek) 11 jul 1983 EC.in.83-45
Ministerie van Verkeer en Waterstaat (bronnenbezoek) 05 jul 1983 EC.in.83-41
* Molkenboer, J.A.M. 23 jan. 1984 EC.in.84-16
* Molkenboer, J.A.M. 02 feb. 1984 EC.in.84-17
* Molkenboer, J.A.M. 15 feb. 1984 EC.in.84-18
* Molkenboer, J.A.M. 27 feb. 1984 EC.in.84-78
* Molkenboer, J.A.M. 14 mrt. 1984 EC.in.84-80
* Molkenboer, J.A.M. 16 mei 1984 EC.in.84-87
* Molkenboer, J.A.M. 24 mei 1984 EC.in.84-88
* Molkenboer, J.A.M. 04 jun 1984 EC.in.84-93
* Molkenboer, J.A.M. 24 sep. 1984 EC.in.84-97
Nationale Investeringsbank (bronnenbezoek) 30 jun 1983 EC.in.83-38
* Nattenkaas, W.G. 03 aug. 1983 EC.in.83-51
Nelissen, mr. R.J. 16 sep. 1983 EC.in.84-4
Nelissen,.mr. R.J. 19 okt. 1983 EC.in.84-5
Okkerse, M.J.G. 09 mrt. 1984 EC.in.84-20
Peat Marwick Nederland 11 apr. 1983 EC.in.83-15
Pesschar, drs. H. 05 apr. 1983 EC.in.83-4
Pols, ir. K. van der 23 jun 1983 EC.in.83-52
* Pool, drs. A. 27 jan. 1984 EC.in.84-21
* Prins, dr.ir. C.A. 28 mei 1984 EC.in.84-89
* Rabbani, M.S. 25 mei 1984 EC.in.84-68
RDM Ondernemingsraad 05 apr. 1984 EC.in.84-37
Rhijn, A.A.T. van 20 jan. 1984 EC.in.84-77
* Rinnooy Kan, mr. A. 01 mrt. 1984 EC.in.84-15
Rijke, A. 03 okt. 1983 EC.in.84-8
Rijke, A. 06 apr. 1984 EC.in.84-40
* Rijkse, D. 29 mei 1984 EC.in.84-56
* Rijn, J. van 03 apr. 1984 EC.in.84-81
* Rijn, J. van 14 jun 1984 EC.in.84-69
* Rijn, J. van 12 sep. 1984 EC.in.84-72
* Rijn, J. van 04 okt. 1984 EC.in.84-74
RSV, Raad van Bestuur 28 apr. 1983 EC.in.83-19
Scheffer, B. 09 jan. 1984 EC.in.84-14
Schellebeek, W.J. van 30 mei 1984 EC.in.84-52
Schmelzer, drs. W.K.N. 14 nov. 1983 EC.in.84-1
Scholten, mr. Y. 30 jan. 1984 EC.in.84-13
Schwencke, P.J. 19 sep. 1983 EC.in.84-6
Schwencke, P.J. 30 okt. 1983 EC.in.84-7
Smit, J.U. 02 mrt. 1984 EC.in.84-22
Stikker, ir. A. 02 feb. 1984 EC.in.84-33
Stikker, ir. A. 07 mrt. 1984 EC.in.84-34
Stikker, ir. A. 08 mrt. 1984 EC.in.84-35
Stikker, ir. A. 29 mei 1984 EC.in.84-90
Stikker, ir. A. 01 jun 1984 EC.in.84-91
* Stoel, mr. M. van der 15 okt. 1984 EC.in.84-73
Terlouw, dr. J C. 05 jun 1984 EC.in.84-99
Teschmacher, D. 17 feb. 1984 EC.in.84-26
Twijnstra & Gudde 13 apr. 1983 EC.in.83-13
Uyl, drs. J.M. den 11 apr. 1984 EC.in.84-83
Veen, ir. M.C. van 17 feb. 1984 EC.in.84-31
Veen, ir. M.C. van 16 mei 1984 EC.in.84-64
Vermeer, J.A.V. 18 mei 1984 EC.in.84-41
* Viersen, P. van 03 aug. 1983 EC.in.83-50
Vos, P. J. 04 apr. 1984 EC.in.84-28
* Vries, dr. J. de 20 jan. 1984 EC.in.84-76
* Vries, dr. J. de 01 jun 1984 EC.in.84-92
* Vries, dr. J. de 05 okt. 1984 EC.in.84-98
Vuijk, W. 16 jun 1983 EC.in.83-37
* Want, ir. G.F. van der 15 jun 1984 EC.in.84-62
Wassenberg, A. 08 apr. 1983 EC.in.83-11
Wessem, mr. J.J. van 07 apr. l983 EC.in.83-5
Wierenga, H. 11 apr. 1984 EC.in.84-84
Winsemius, dr. A. 05 okt. 1983 EC.in.84-2
Witteveen, prof.dr. H.J. 02 dec. 1983 EC.in.84-10
* Zwaan, R. de 06 jun 1984 EC.in.84-53
Zwan, van der 06 jun 1983 EC.in.83-35
3. Chronologisch overzicht van verslagen van besprekingen en van informele gesprekken gevoerd door de Enquêtecommissie RSV met deskundigen en potentiële getuigen
Met een asterisk zijn de verslagen gemarkeerd die niet in het archief opgenomen zijn (zie inventarisnummer 32).
05 apr. 1983 Meys, drs. Th.A.J. (President dir. Nationale Investeringsbank) EC.in.83-14
05 apr. 1983 Buningh, prof. C. (Dijker & Doornbos) EC.in.83-3
05 apr. 1983 Pesschar, drs. H. (President Algemene Rekenkamer) EC.in.83-4
07 apr. 1983 Wessem, mr. J.J. van (bewind voerder RSV) EC.in.83-5
08 apr. 1983 De heren Prins, Krekel, Wesenhagen (Krekel, v.d. Woerd & Wouterse) EC.in.83-12
08 apr. 1983 Wassenberg, A. (Interfaculteit Bedrijfskunde) EC.in.83-11
08 apr. 1983 De heren Plaisir en Schallenberg (Brands & Wolff) EC.in.83-6
11 apr. 1983 De heren Grapperhaus, Lewis, Woudstra (Peat Marwick Nederland) EC.in.83-15
12 apr. 1983 Kooiman, prof.dr. J. (Interfaculteit Bedrijfskunde) EC.in.83-7
12 apr. 1983 Aardenne, drs. G.M.V. van (minister Economische Zaken) EC.in.83-8
13 apr. 1983 Bruinsma, mr.drs. D.J. (Ministerie van Financiën) EC.in.83-16
13 apr. 1983 De heren Kruyt, Pannevis, Den Ouden (Twijnstra & Gudde) EC.in.83-13
14 apr. 1983 De heren Plaisir en Schallenberg (Brands & Wolff) EC.in.83-17
20 apr. 1983 De heren Buningh, Kuttschreuter, Botterweg, Burggraaf, Dekker, v.d. Ven (Dijker & Doornbos) EC.in.83-18
28 apr 1983 RSV, Raad van Bestuur (mevr. Lindner en de heer Maris) EC.in.83-19
04 mei 1983 De heren Kuttschreuter, Gerritsma, Botterweg, Dekker, v.d. Ven (Dijker & Doornbos) EC.in.83-20
06 jun 1983 Zwan, van der (President dir. Nationale Investeringsbank) EC.in.83-35
16 jun 1983 * Geerts, J.W. EC.in.83-36
16 jun 1983 Vuijk, W. EC.in.83-37
23 jun 1983 Dijker & Doornbos (kantoor Rotterdam) EC.in.83-43
23 jun 1983 Hofstra, prof.mr. H.J. EC.in.83-48
23 jun 1983 Boven, J.J. van EC.in.83-49
23 jun 1983 Pols, ir. K. van der EC.in.83-52
30 jun 1983 De heer Troost (bronnenbezoek Nationale Investeringsbank) EC.in.83-38
01 jul 1983 Ministerie van Economische Zaken (bronnenbezoek) EC.in.83-39
04 jul 1983 Ministerie van Financiën (bronnenbezoek) EC.in.83-40
05 jul 1983 Ministerie van Verkeer en Waterstaat (bronnenbezoek) EC.in.83-41
07 jul 1983 Ministerie van Defensie (bronnenbezoek) EC.in.83-44
11 jul 1983 Ministerie van Sociale Zaken en Werkgelegenheid (bronnenbezoek) EC.in.83-45
03 aug. 1983 * Viersen, P. van EC.in.83-50
03 aug. 1983 * Nattekaas, W.G. EC.in.83-51
29 aug. 1983 * Langman, prof.mr.drs. H. EC.in.83-54
29 aug. 1983 Hofstra, prof.mr. H.J. EC.in.83-57
31 aug. 1983 Maas, mr. P.C. EC.in.83-56
01 sep. 1983 * Alphen de Veer, mr. J.C. van EC.in.83-58
02 sep. 1983 * Biesheuvel, mr. B.W. EC.in.83-55
16 sep. 1983 Nelissen, mr. R.J. EC.in.84-4
19 sep. 1983 Schwencke, P.J. EC-in.84-6
03 okt.1983 Rijke, A. EC.in.84-8
05 okt.1983 Block, mr. L. de EC.in.84-3
05 okt.1983 Winsemius, dr. A. EC.in.84-2
19 okt. 1983 Nelissen, mr. R.J. EC.in.84-5
30 okt. 1983 Schwencke, P.J. EC.in.84-7
08 nov. 1983 * Delden, W.A. van EC.in.84-12
14 nov. 1983 Schmelzer, drs. W.K.N. EC.in.84-1
02 dec. 1983 Witteveen, prof.dr. H.J. EC.in.84-10
03 jan. 1984 * Homan, mr. S.C. EC.in.84-75
04 jan. 1984 Faber, ir. N. EC.in.84-11
09 jan. 1984 Scheffer, B. EC.in.84-14
20 jan. 1984 * Vries, dr. J. de EC.in.84-76
20 jan. 1984 Rhijn, A.A.T. van EC.in.84-77
23 jan. 1984 * Molkenboer, J.A.M. EC.in.84-16
25 jan. 1984 * Brink, dr. J.R.M. van den EC.in.84-9
27 jan. 1984 * Pool, drs. A. EC.in.84-21
30 jan. 1984 Scholten, mr. Y. EC.in.84-13
02 feb. 1984 * Molkenboer, J.A.M. EC.in.84-17
02 feb. 1984 Stikker, ir. A. EC.in.84-33
15 feb. 1984 * Molkenboer, J.A.M. EC.in.84-18
17 feb. 1984 Veen, ir. M.C. van EC.in.84-31
17 feb. 1984 Teschmacher, D. EC.in.84-26
23 feb. 1984 * Brink, dr. J.R.M. van den EC.in.84-78
27 feb. 1984 * Molkenboer, J.A.M. EC.in.84-79
01 mrt. 1984 * Rinnooy Kan, mr. A. EC.in.84-15
02 mrt. 1984 Smit, J.U. EC.in.84-22
07 mrt. 1984 Stikker, ir. A. EC.in.84-34
08 mrt. 1984 Stikker, ir. A. EC.in.84-35
09 mrt. 1984 * Bout, ir. J. EC.in.84-23
09 mrt. 1984 Okkerse, M.J.G. EC.in.84-20
12 mrt. 1984 Lubbers, drs. R.F.M. EC.in.84-38
13 mrt. 1984 Bakker, drs. J. EC.in.84-27
14 mrt. 1984 Lubbers, drs. R.F.M. EC.in.84-39
14 mrt. 1984 * Molkenboer, J.A.M. EC.in.84-80
15 mrt. 1984 * Meer, ir. J. van der EC.in.84-19
03 apr. 1984 * Rijn, J. van EC.in.84-81
03 apr. 1984 Aardenne, drs. G.M.V. van EC.in.84-25
04 apr. 1984 Vos, P.J. EC.in.84-28
04 apr. 1984 Houwelingen, J. van EC.in.84-32
05 apr. 1984 RDM Ondernemingsraad EC.in.84-37
06 apr. 1984 * Hengstmengel, M. EC.in.84-24
06 apr. 1984 Rijke, A. EC.in.84-40
10 apr. 1984 Botman, drs. B. EC.in.84-29
11 apr. 1984 Duisenberg, prof.dr. W.F. EC.in.84-82
11 apr. 1984 Uyl, drs. J.M. den EC.in.84-83
11 apr. 1984 Wierenga, H. EC.in.84-84
12 apr. 1984 Bosma, mr. H. EC.in.84-36
13 apr. 1984 Gommers, P.H. EC.in.84-30
08 mei 1984 * Hengstmengel, M. EC.in.84-85
09 mei 1984 Jansen, Th.A. EC.in.84-86
14 mei 1984 * Hengstmengel, M. EC.in.84-43
16 mei 1984 * Molkenboer, J.A.M. EC.in.84-87
16 mei 1984 * Meer, ir. J. van der EC.in.84-45
16 mei 1984 Veen, ir. M.C. van EC.in.84-64
17 mei 1984 Driel, ir. A. van EC.in.84-42
18 mei 1984 Vermeer, J.A.V. EC.in.84-41
18 mei 1984 Alblas, G. EC.in.84-46
24 mei 1984 Andringa, mr. S.A. EC.in.84-44
24 mei 1984 * Molkenboer, J.A.M. EC.in.84-88
25 mei 1984 * Rabbani, M.S. EC.in.84-68
25 mei 1984 Bosma, mr. H. EC.in.84-55
28 mei 1984 * Prins, dr.ir. C.A. EC.in.84-89
29 mei 1984 Stikker, ir. A. EC.in.84-90
29 mei 1984 * Rijkse, D. EC.in.84-56
29 mei 1984 Aardenne, drs. G.M.V. EC.in.84-66
30 mei 1984 Houwelingen, J. van EC.in.84-59
30 mei 1984 Schellebeek, W.J. van EC.in.84-52
30 mei 1984 Hanse, ir. J.P. EC.in.84-50
01 jun 1984 Stikker, ir. A. EC.in.84-91
01 jun 1984 Engwirda, drs. M.B. EC.in.84-54
01 jun 1984 * Vries, dr. J. de EC.in.84-92
04 jun 1984 Fibbe, K. EC.in.84-61
04 jun 1984 * Molkenboer, J.A.M. EC.in.84-93
05 jun 1984 Terlouw, dr. J.C. EC.in.84-99
06 jun 1984 * Leliveld, drs. H. EC.in.84-49
06 jun 1984 Maas, mr. P.C. EC.in.84-57
06 jun 1984 * Zwaan, R. de EC.in.84-53
07 jun 1984 * Hek, drs. A. van der EC.in.84-58
07 jun 1984 * Jacobse, H.H. EC.in.84-51
08 jun 1984 Eekelen, dr. W.F. EC.in.84-48
08 jun 1984 * Brink, dr. J.R.M. van den EC.in.84-47
12 jun 1984 Bruinsma, mr.drs. D.J. EC.in.84-63
12 jun 1984 Meys, drs. Th.A.J. EC.in.84-60
13 jun 1984 Geus, dr. P.B.R. de EC.in.84-65
13 jun 1984 Jasser, M. EC.in.84-94
14 jun 1984 * Rijn, J. van EC.in.84-69
15 jun 1984 Lindner, mr. L. EC.in.84-95
15 jun 1984 * Maingay, ir. J.W. EC.in.84-67
15 jun 1984 * Want, ir. G.F. van der EC.in.84-62
07 sep. 1984 * Amesz, B.J. EC.in.84-71
12 sep. 1984 * Rijn, J. van EC.in.84-72
21 sep. 1984 Hensen, gen.b.d. J. EC.in.84-96
24 sep. 1984 * Molkenboer, J.A.M. EC.in.84-97
04 okt. 1984 * Rijn, J. van EC.in.84-74
05 okt. 1984 * Vries, dr. J. de EC.in.84-98
15 okt. 1984 * Stoel, mr. M. van der EC.in.84-73
4. Alfabetisch overzicht van verslagen van interviews met de getuigen gehouden door de externe deskundigen
25-8-1983 Alblas, G. I02-067
1-9-1983 Alphen de Veer, mr. J.C. van I02-115
27-2-1984 Amesz, B.J. I02-133
9-9-1983 Andringa, mr. S.A. I02-088
8-8-1983 Arbon, A. I02-063
9/15-8/7-9-1983 Bakker, J. I02-106
24-6-1983 Barendrecht, W.R. I02-050
5-7-1983 Barten, G. I02-101
13-10-1983 Berkhout, H. I02-124
7-7-1983 Berndsen, S.H.M. I02-038
2-9-1983 Biesheuvel, mr. B.W. I02-116
15-6-1983 Bleij, T.J.M. I02-019
25-8-1983 Boerum, J. van I02-097
13-9-1983 Bogaers, drs. P.C.W.M. I02-096
23-6-1983 Boomsma, L. I02-018
6-7-1983 Boomstra, B. I02-042
27-6-1983 Boomstra, W. I02-034
25-5-1983 Boot, mr. C.H.B. I02-003
7/14-6-1983 Bos, W. I02-029
26-9-1983 Bos, W. I02-122
25-5-1983 Bosse, W.J. van den I02-005
16-6-1983 Bosse, W.J. van den I02-013
6-7-1983 Bosse, W.J. van den I02-024
29-8-1983 Bosse, W.J. van den I02-076
6-10-1983 Bosse, W.J. van den I02-102
24-6-1983 Bothof, P.J. I02-050
30-8-1983 Botman, drs. B. I02-073
6-10-1983 Bouman, ir. S.L. I02-113
29-7-1983 Bout, ir. J. I02-056
23-6-1983 Boven, J.J. van I02-083
27-2-1984 Boxman I02-145
5-10-1983 Broodman, ir. J. I02-103
5-7-1983 Brüger, W. I02-101
7/14-6-1983 Bruinincx, P.J.M. I02-029
6-10-1983 Burlage, J.G. I02-110
13-9-1983 Coene, L.Th. I02-086
5-3-1984 Colbers, L. (telefoonnotitie) I02-148
30-6/18-7-1983 Dekker, A. I02-055
7-3-1984 Donahue, G. I02-149
23-2-1984 Drent, H. (telefoonnotitie) I02-136
23-2-1984 Driel, ir A. van I02-141
15-7-1983 Duel, G. I02-048
7-9-1983 Dulk, W. den I02-082
6-9-1983 Eijsker, ir. R.P. I02-081
13/19-10-1983 Fischer, J.M.K. I02-127
17-5-1983 Flieringa, P. I02-001
9-6-1983 Flieringa, P. I02-008
16-6-1983 Geerts, J.W. I02-011
6-6-1983 Gerritsen, G. I02-007
24-6-1983 Geysen, J. I02-050
23-2-1984 Godefrooy (telefoonnotitie) I02-138
23-2-1984 Godefrooy (telefoonnotitie) I02-139
6-7-1983 Graaf, W. van de I02-042
3-6-1983 Groenendijk, mr. H. I02-006
15-2-1984 Hage, B.J.H.M.E. I02-130
22-6-1983 Hartog, drs. C. I02-021
5-10-1983 Hartog, drs. C. I02-104
15-2-1984 Hengstmengel, M. I02-130
8-3-1984 Hengstmengel, M. I02-147
24-2-1984 Herbergs, B. (telefoonnotitie) I02-137
7-3-1984 Herbergs, B. (telefoonnotitie) I02-146
5-7-1983 Heyn, C. I02-101
6-7-1983 Hoen, J. 't I02-042
25-8-1983 Hoeven, R. van der I02-097
23-6-1983 Hofstra, prof.mr. H.J. I02-028
29-8-1983 Hofstra, prof.mr. H.J. I02-119
30-6/18-7-1983 Hoppe, D. I02-055
1-7-1983 Hout, van I02-023
30-8-1983 Idema, B. I02-074
16-2-1984 Jansen, G.J. I02-131
19-8-1983 Jansen, Th. I02-070
7-3-1984 Jansen, Th. (telefoonnotitie) I02-144
13-9-1983 Jansma, J.H. I02-095
5-7-1983 Janssen, H. I02-101
4-7-1983 Jasser, M.G. I02-033
4-1-1984 Jasser, M.G. I02-125
30-8/8-9-1983 Jong, T. de I02-109
23-6-1983 Jongeneel, M.F. I02-051
30-6/18-7-1983 Kegel, J. I02-055
6-7-1983 Keyzer, M.J. I02-053
25-7-1983 Kollewijn, drs. R.A. I02-058
6-7-1983 Kool, A.C. I02-042
6-7-1983 Kooy, M.J. I02-025
2-3-1984 Kooy, M.J. I02-142
14-7-1983 Kortleve, M.G. I02-039
26-7-1983 Kouer, O. I02-059
2-8-1983 Kretzers, ir. L.M. I02-064
1-7-1983 Kulman, drs. W.P. I02-035
27-2-1984 Kulman, drs. W.P. I02-143
21-7-1983 Lagendijk, L.M.T. I02-057
12-7-1983 Lagewaard, A. I02-054
22-6-1983 Lambregts, ir. J. I02-022
6-7-1983 Landa, B.M. I02-024
7-7-1983 Lange, ing. M.A.P. de I02-036
29-8-1983 Langman, mr.drs. H. I02-090
29-8-1983 Langman, mr.drs. H. I02-118
07/17-6-1983 Leeuw, D.P. de I02-030
18-5-1983 Lindner, mr. L. I02-002
14-6-1983 Lindner, mr. L. I02-010
16-8-1983 Lindner, mr. L. I02-066
6-6-1983 Londen, H. van I02-007
13-6-1983 Londen, H. van I02-009
31-8-1983 Maas, mr. P.C. I02-089
31-8-1983 Maas, mr. P.C. I02-117
23-6-1983 Martens, H.A. I02-051
18-8-1983 Meer, ir. J. van der I02-069
24-2-1984 Meer, ir. J. van der I02-134
25-5-1983 Meeter, mr. F. I02-004
1-9-1983 Melcherts, J.C. I02-075
8-9-1983 Mulder, W. I02-099
26-7-1983 Munnik, G.J.J. de I02-059
14-2-1984 Nas, D. I02-135
3-8-1983 Nattekaas, W.G. I02-065
16-9-1983 Nelissen, mr. R.J. I02-114
15-6-1983 Nieuwkoop, A. van I02-019
3-10-1983 Nieuwkoop, A. van I02-105
7-7-1983 Nijs, ir. W.W. I02-037
22-7/3-8-1983 Okkerse, J.G. I02-060
3-6-1983 Oldewelt, mr. F.J.F. I02-006
10-10-1983 Pas, J.W.H. I02-121
30-6/18-7-1983 Pelt, F. van I02-055
23-8-1983 Peters, G.J. I02-068
7-3-1984 Phinazee, B. I02-149
11-7-1983 Plaisier, M. I02-032
21-7-1983 Plaisier, M. I02-047
23-7-1983 Pols, K. van der I02-017
6-7-1983 Pool, drs. A. I02-027
7-9-1983 Prins, dr.ir. C.A. I02-085
14-7-1983 Quast, mr. J. I02-041
6-7-1983 Redelijkheid, A. de I02-042
4-4-1984 Rober, A. I02-151
10-4-1984 Rober, A. I02-152
18-8-1983 Rutten, J.A.M. I02-077
22-7-1983 Rijke, A. I02-052
23-6/6-7-1983 Rijkse, D. I02-062
24-6-1983 Rijn, J. van I02-016
22-9-1983 Rijn, J. van I02-100
20-10-1983 Rijn, J. van I02-112
24-1-1984 Rijn, J. van I02-128
2-3-1984 Rijn, J. van I02-142
16-4-1984 Rijn, J. van I02-153
5-9-1983 Schaap, ir. J.A. I02-079
6-7-1983 Scheffer, M.L. I02-042
7/17-6-1983 Schellebeek, W.J. van I02-030
4-8-1983 Schellebeek, W.J. van I02-061
4-10-1983 Schellebeek, W.J. van I02-123
11-7-1983 Schreuders, A. I02-031
7/17-6-1983 Schuilenburg, H.G. I02-030
23-6-1983 Schuilenburg, H.G. I02-051
4-8-1983 Schuilenburg, H.G. I02-061
4-10-1983 Schuilenburg, H.G. I02-123
19-9-1983 Schwencke, P. I02-120
30-8-1983 Sluis, ir. B.J.A. I02-080
1-9-1983 Smit, ir. F.C. I02-078
5-7-1983 Snellenburg, J. I02-101
3-10-1983 Sonne, H.D. I02-105
21-9-1983 Spanraft, ir. M.J. I02-094
15-7-1983 Speijer, A.J. I02-049
1-9-1983 Stikker, ir. A. I02-071
16-9-1983 Stikker, ir. A. I02-091
7-10-1983 Stikker, ir. A. I02-111
17-6-1983 Stoffels, mr. J.M.C. I02-014
16-2-1984 Terpstra, I. I02-131
27-7-1983 Teschmacher, D. I02-046
1-9-1983 Ubbink, J.J. I02-072
24-6-1983 Veeling, B. I02-015
23-6/6-7-1983 Veen, A. v.d. I02-062
21-7-1983 Veen, ir. M.C. van I02-044
11-7-1983 Veen, P.W. van I02-043
6-7-1983 Veer, A. de I02-042
2-9-1983 Versteeg, J.C. I02-092
9-2-1984 Vermeer, J.A.V. I02-129
3-8-1983 Viersen, P. I02-084
7-10-1983 Visser, M. I02-126
7/17-6-1983 Vlier, J.R. van I02-030
4-8-1983 Vlier, J.R. van I02-061
6-7-1983 Vries, A.K. de I02-026
21-7-1983 Vries, A.K. de I02-098
8-9-1983 Vries, A.K. de I02-099
20-9-1983 Vries, dr. J. de I02-093
13-10-1983 Vries, dr. J. de I02-108
22-7-1983 Vrijland, J.Th.W. I02-045
30-8-1983 Vrijland, J.Th.W. I02-074
16-6-1983 Vuijk, W. I02-012
25-5-1983 Wessem, mr. J.J. van I02-004
6-10-1983 Weug, J.W. I02-107
23-6-1983 Wijk, A.J.L. van I02-051
22-6-1983 Wijngaarden, ir. K.G. van I02-020
23-2-1983 Wijngaarden, ir. K.G. van I02-132
14-7-1983 Woerlee, A. I02-040
14-9-1983 Zipp, ir. W. I02-087
23-2-1984 Zipp, ir. W. I02-132
20-3-1984 Zwanenberg dhr. I02-150
22-2-1984 Zwanenberg Fuchs L.J. (tel.not.) I02-140
5. Overzicht van verslagen van interviews met de getuigen gehouden door de externe deskundigen op volgorde van registratienummer/datum
17-5-1983 Flieringa, P. I02-001
18-5-1983 Lindner, mr. L. I02-002
25-5-1983 Boot, mr. C.H.B. I02-003
25-5-1983 Meeter, mr. F. I02-004
25-5-1983 Wessem, mr. J.J. van I02-004
25-5-1983 Bosse, W.J. van den I02-005
3-6-1983 Oldewelt, mr. F.J.F. I02-006
3-6-1983 Groenendijk, mr. H. I02-006
6-6-1983 Londen, H. van I02-007
6-6-1983 Gerritsen, G. I02-007
9-6-1983 Flieringa, P. I02-008
13-6-1983 Londen, H. van I02-009
14-6-1983 Lindner, mr. L. I02-010
16-6-1983 Geerts, J.W. I02-011
16-6-1983 Vuijk, W. I02-012
16-6-1983 Bosse, W.J. van den I02-013
17-6-1983 Stoffels, mr. J.M.C. I02-014
24-6-1983 Veeling, B. I02-015
24-6-1983 Rijn, J. van I02-016
23-7-1983 Pols, K. van der I02-017
23-6-1983 Boomsma, L. I02-018
15-6-1983 Nieuwkoop, A. van I02-019
15-6-1983 Bleij, T.J.M. I02-019
22-6-1983 Wijngaarden, ir. K.G. van I02-020
22-6-1983 Hartog, drs. C. I02-021
22-6-1983 Lambregts, ir. J. I02-022
1-7-1983 Hout, van I02-023
6-7-1983 Bosse, W.J. van den I02-024
6-7-1983 Landa, B.M. I02-024
6-7-1983 Kooy, M.J. I02-025
6-7-1983 Vries, A.K. de I02-026
6-7-1983 Pool, drs. A. I02-027
23-6-1983 Hofstra, prof.mr. H.J. I02-028
7/14-6-1983 Bos, W. I02-029
7/14-6-1983 Bruinincx, P.J.M. I02-029
7/17-6-1983 Schellebeek, W.J. van I02-030
7/17-6-1983 Leeuw, D.P. de I02-030
7/17-6-1983 Vlier, J.R. van I02-030
7/17-6-1983 Schuilenburg, H.G. I02-030
11-7-1983 Schreuders, A. I02-031
11-7-1983 Plaisier, M. I02-032
4-7-1983 Jasser, M.G. I02-033
27-6-1983 Boomstra, W. I02-034
1-7-1983 Kulman, drs. W.P. I02-035
7-7-1983 Lange, ing. M.A.P. de I02-036
7-7-1983 Nijs, ir. W.W. I02-037
7-7-1983 Berndsen, S.H.M. I02-038
14-7-1983 Kortleve, M.G. I02-039
14-7-1983 Woerlee, A. I02-040
14-7-1983 Quast, mr. J. I02-041
6-7-1983 Redelijkheid, A. de I02-042
6-7-1983 Veer, A. de I02-042
6-7-1983 Boomstra, B. I02-042
6-7-1983 Graaf, W. van de I02-042
6-7-1983 Hoen, J. 't I02-042
6-7-1983 Kool, A.C. I02-042
6-7-1983 Scheffer, M.L. I02-042
11-7-1983 Veen, P.W. van I02-043
21-7-1983 Veen, ir. M.C. van I02-044
22-7-1983 Vrijland, J.Th.W. I02-045
27-7-1983 Teschmacher, D. I02-046
21-7-1983 Plaisier, M. I02-047
15-7-1983 Duel, G. I02-048
15-7-1983 Speijer, A.J. I02-049
24-6-1983 Geysen, J. I02-050
24-6-1983 Barendrecht, W.R. I02-050
24-6-1983 Bothof, P.J. I02-050
23-6-1983 Jongeneel, M.F. I02-051
23-6-1983 Martens, H.A. I02-051
23-6-1983 Schuilenburg, H.G. I02-051
23-6-1983 Wijk, A.J.L. van I02-051
22-7-1983 Rijke, A. I02-052
6-7-1983 Keyzer, M.J. I02-053
12-7-1983 Lagewaard, A. I02-054
30-6/18-7-1983 Kegel, J. I02-055
30-6/18-7-1983 Hoppe, D. I02-055
30-6/18-7-1983 Pelt, F. van I02-055
30-6/18-7-1983 Dekker, A. I02-055
29-7-1983 Bout, ir. J. I02-056
21-7-1983 Lagendijk, L.M.T. I02-057
25-7-1983 Kollewijn, drs. R.A. I02-058
26-7-1983 Kouer, O. I02-059
26-7-1983 Munnik, G.J.J. de I02-059
22-7/3-8-1983 Okkerse, J.G. I02-060
4-8-1983 Schuilenburg, H.G. I02-061
4-8-1983 Schellebeek, W.J. van I02-061
4-8-1983 Vlier, J.R. van I02-061
23-6/6-7-1983 Rijkse, D. I02-062
23-6/6-7-1983 Veen, A. v.d. I02-062
8-8-1983 Arbon, A. I02-063
2-8-1983 Kretzers, ir. L.M. I02-064
3-8-1983 Nattekaas, W.G. I02-065
16-8-1983 Lindner, mr. L. I02-066
25-8-1983 Alblas, G. I02-067
23-8-1983 Peters, G.J. I02-068
18-8-1983 Meer, ir. J. van der I02-069
19-8-1983 Jansen, Th. I02-070
1-9-1983 Stikker, ir. A. I02-071
1-9-1983 Ubbink, J.J. I02-072
30-8-1983 Botman, drs. B. I02-073
30-8-1983 Idema, B. I02-074
30-8-1983 Vrijland, J.Th.W. I02-074
1-9-1983 Melcherts, J.C. I02-075
29-8-1983 Bosse, W.J. van den I02-076
18-8-1983 Rutten, J.A.M. I02-077
1-9-1983 Smit, ir. F.C. I02-078
5-9-1983 Schaap, ir. J.A. I02-079
30-8-1983 Sluis, ir. B.J.A. I02-080
6-9-1983 Eijsker, ir. R.P. I02-081
7-9-1983 Dulk, W. den I02-082
23-6-1983 Boven, J.J. van I02-083
3-8-1983 Viersen, P. I02-084
7-9-1983 Prins, dr.ir. C.A. I02-085
13-9-1983 Coene, L.Th. I02-086
14-9-1983 Zipp, ir. W. I02-087
9-9-1983 Andringa, mr. S.A. I02-088
31-8-1983 Maas, mr. P.C. I02-089
29-8-1983 Langman, mr.drs. H. I02-090
16-9-1983 Stikker, ir. A. I02-091
2-9-1983 Versteeg, J.C. I02-092
20-9-1983 Vries, dr. J. de I02-093
21-9-1983 Spanraft, ir. M.J. I02-094
13-9-1983 Jansma, J.H. I02-095
13-9-1983 Bogaers, drs. P.C.W.M. I02-096
25-8-1983 Hoeven, R. van der I02-097
25-8-1983 Boerum, J. van I02-097
21-7-1983 Vries, A.K. de I02-098
8-9-1983 Vries, A.K. de I02-099
8-9-1983 Mulder, W. I02-099
22-9-1983 Rijn, J. van I02-100
5-7-1983 Barten, G. I02-101
5-7-1983 Brüger, W. I02-101
5-7-1983 Heyn, C. I02-101
5-7-1983 Janssen, H. I02-101
5-7-1983 Snellenburg, J. I02-101
6-10-1983 Bosse, W.J. van den I02-102
5-10-1983 Broodman, ir. J. I02-103
5-10-1983 Hartog, drs. C. I02-104
3-10-1983 Nieuwkoop, A. van I02-105
3-10-1983 Sonne, H.D. I02-105
9/15-8/7-9-1983 Bakker, J. I02-106
6-10-1983 Weug, J.W. I02-107
13-10-1983 Vries, dr. J. de I02-108
30-8/8-9-1983 Jong, T. de I02-109
6-10-1983 Burlage, J.G. I02-110
7-10-1983 Stikker, ir. A. I02-111
20-10-1983 Rijn, J. van I02-112
6-10-1983 Bouman, ir. S.L. I02-113
16-9-1983 Nelissen, mr R.J. I02-114
1-9-1983 Alphen de Veer, mr. J.C. van I02-115
2-9-1983 Biesheuvel, mr. B.W. I02-116
31-8-1983 Maas, mr. P.C. I02-117
29-8-1983 Langman, mr.drs. H. I02-118
29-8-1983 Hofstra, prof.mr. H.J. I02-119
19-9-1983 Schwencke, P. I02-120
10-10-1983 Pas, J.W.H. I02-121
26-9-1983 Bos, W. I02-122
4-10-1983 Schellebeek, W.J. van I02-123
4-10-1983 Schuilenburg, H.G. I02-123
13-10-1983 Berkhout, H. I02-124
4-1-1984 Jasser, M.G. I02-125
7-10-1983 Visser, M. I02-126
13/19-10-1983 Fischer, J.M.K. I02-127
24-1-1984 Rijn, J. van I02-128
9-2-1984 Vermeer, J.A.V. I02-129
15-2-1984 Hengstmengel, M. I02-130
15-2-1984 Hage, B.J.H.M.E. I02-130
16-2-1984 Jansen, G.J. I02-131
16-2-1984 Terpstra, I. I02-131
23-2-1984 Zipp, ir. W. I02-132
23-2-1983 Wijngaarden, ir. K.G. van I02-132
27-2-1984 Amesz, B.J. I02-133
24-2-1984 Meer, ir. J. van der I02-134
14-2-1984 Nas, D. I02-135
23-2-1984 Drent, H. (telefoonnotitie) I02-136
24-2-1984 Herbergs, B. (telefoonnotitie) I02-137
23-2-1984 Godefrooy (telefoonnotitie) I02-138
23-2-1984 Godefrooy (telefoonnotitie) I02-139
22-2-1984 Zwanenberg Fuchs L.J. (tel.not.) I02-140
23-2-1984 Driel, ir. A. van I02-141
2-3-1984 Rijn, J. van I02-142
2-3-1984 Kooy, M.J. I02-142
27-2-1984 Kulman, drs W.P. I02-143
7-3-1984 Jansen, Th. (telefoonnotitie) I02-144
27-2-1984 Boxman I02-145
7-3-1984 Herbergs, B. (telefoonnotitie) I02-146
8-3-1984 Hengstmengel, M. I02-147
5-3-1984 Colbers, L. (telefoonnotitie) I02-148
7-3-1984 Donahue, G. I02-149
7-3-1984 Phinazee, B. I02-149
20-3-1984 Zwanenberg dhr. I02-150
4-4-1984 Rober, A. I02-151
10-4-1984 Rober, A. I02-152
16-4-1984 Rijn, J. van I02-153
6. Alfabetisch overzicht van de getuigen van de openbare verhoren (processen verbaal)
Aardenne, drs. G.M.V. van 02 mei 1984
Aardenne, drs. G.M.V. van 11 juli 1984
Alblas, G. 25 juni 1984
Alphen de Veer, mr. J.C. van 19 mrt. 1984
Amesz, B.J. 04 okt. 1984
Bakker, drs. J.A. 19 apr. 1984
Biesheuvel, mr. B.W. 20 mrt. 1984
Biesheuvel, mr. B.W. 30 mrt. 1984
Block, mr. L. de 21 mrt. 1984
Bosma, mr. H. 03 mei 1984
Bosma, mr. H. 02 juli 1984
Botman, drs. B. 26 apr. 1984